臺灣臺北地方法院民事判決　　　　　　　　　　　　九十二年度訴字第五七一六號
　　原　　　告　佰皇科技有限公司
　　法定代理人　乙○○
　　訴訟代理人　黃啟倫律師
　　被　　　告　營格股份有限公司
　　法定代理人　丙○○
　　訴訟代理人　吳宜財律師
右當事人間請求給付貨款事件，本院於中華民國九十三年五月四日言詞辯論終結，判
決如左：
    主      文
被告應給付原告新台幣伍拾玖萬壹仟壹佰貳拾陸元，及自民國九十二年八月二十三日
起至清償日止，按年息百分之五計算之利息。
訴訟費用由被告負擔。
本判決於原告以新台幣貳拾萬元供擔保後，得假執行，但被告如以新台幣伍拾玖萬壹
仟壹佰貳拾陸元為原告預供擔保，得免為假執行。
    事      實
甲、原告方面：
壹、聲明：如主文第一項所示及以供擔保為條件之假執行宣告。
貳、陳述：
一、被告於民國九十二年二月至四月間陸續向原告購買多批電子零件（詳如如九十二
    年度促字第六二四九三號支付命令事件聲證一客戶對帳單所示），價款合計新台
    幣（下同）五十九萬一千一百二十六元，原告已依約交付貨物且開立統一發票予
    被告收受，被告就此均無異議，詎被告延未清償貨款，經原告於九十二年八月十
    二日函催被告於文到七日內清償，而被告於同年月十五日收受該函後，迄今仍未
    清償上開貨款。
二、被告所指之具瑕疵之電子零件PL431與PL7808係第三人出售與被告，原告並非該
    等電子零件之出賣人，因原告亦出售與上述電子零件相同廠牌之電子零件，故基
    於商誼曾義務為被告檢測上述電子零件，惟不得以此即遽謂原告為該等電子零件
    之出賣人，且依原告檢測結果，上述電子零件亦無原告所稱之瑕疵存在。
三、原告從未承認被告所指之上述PL431與PL7808電子零件有其所稱之瑕疵及損害，
    更未同意負擔被告對於雅新公司與艾瑪公司應負之損害賠償責任，並以之與被告
    應支付之價金互為抵銷，原告所提出之被告公司行文乃被告自行制作之文書，自
    不得執此稱兩造間有何協議存在，被告所為抵銷之抗辯，並無可採。
參、證據：提出群景國際商務法律事務所函暨收件回執一件、產品對策分析報告、客
    戶對帳單、採購訂單各二件、統一發票十紙、送貨單十二紙、託運單八件為證。
乙、被告方面：
壹、聲明：
一、原告之訴駁回。
二、如受不利判決，願供擔保請准宣告免為假執行。
貳、陳述：
一、兩造間系爭買賣，原告雖已交付無瑕疵之買賣標的物，而被告亦確未給付貨款五
    十九萬一千一百二十六元，唯原告前出售予被告之PL431及PL7808電子零件經被
    告分別出賣予訴外人雅新公司與艾瑪公司後，經該公司稱前揭電子零件有瑕疵，
    是原告交付之標的物既具滅失或減少其通常效用或契約預定效用之瑕疵，自應負
    物之瑕疵擔保責任。
二、而原告就被告通知系爭PL431及PL7808電子零件具有瑕疵一事除表示願意負責外
    ，並多次委任總經理丁○○與被告協議，且獲致「原告同意就被告對雅新公司與
    艾瑪公司應負之損害賠償金額與被告應支付之價金互為抵銷」之結論，而雅新公
    司與艾瑪公司退貨對被告所生之損害共五十九萬一千一百二十六元。據此，兩造
    間之債權債務關係既因抵銷而消滅，則原告對被告自無價金請求權存在，其起訴
    請求顯無理由。
三、又被告將雅新公司及艾瑪公司之生產問題報告書、改正措施通知書通知原告及其
    總經理丁○○，業經原告收受，原告除具體回應願意「對送回的不良發生原因，
    進行改善措施」外，復同意「清查倉庫PL431存貨」、「通知線上清查在製品
    PL431，結果並無不良品」及「清查倉庫PL7808存貨」、「通知線上清查在製品
    PL7808」。基此，原告若非材料PL43 1與PL7808之出賣人，為何受領被告退回之
    瑕疵品不為爭執？又何必清查庫存並為檢驗？是原告確係本件買賣之出賣人無誤
    。
參、證據：提出生產問題報告書、改正措施通知書、丁○○名片、被告傳真通知函、
    九十二年四月、五月產品對策分析報告各一件為證，並聲請訊問證人甲○○、戊
    ○○、丁○○。
    理      由
一、本件原告起訴主張：被告前於九十二年二月至四月間陸續向原告購買多批電子零
    件，價款合計五十九萬一千一百二十六元，原告已依約交付貨物，該等貨物並無
    瑕疵，詎被告延未清償貨款，為此依買賣契約之法律關係，訴請被告如數給付積
    欠之貨款及法定延利息等情。被告則以：就原告主張之系爭買賣，原告雖已依約
    交付無瑕疵之買賣標的物，唯原告前出售予被告之PL431及PL7808電子零件經被
    告分別出賣予訴外人雅新公司與艾瑪公司後，經該公司稱前揭電子零件有瑕疵，
    是原告交付之標的物既具滅失或減少其通常效用或契約預定效用之瑕疵，自應負
    物之瑕疵擔保責任，且原告就前揭PL431及PL7808電子零件具有瑕疵一事除表示
    願意負責外，並多次委任總經理丁○○與被告協議，獲致「原告同意就被告對雅
    新公司與艾瑪公司應負之損害賠償金額與被告應支付之價金互為抵銷」之結論，
    而雅新公司與艾瑪公司退貨對被告所生之損害共五十九萬一千一百二十六元。據
    此，兩造間之債權債務關係既因抵銷而消滅，則原告對被告自無價金請求權存在
    等語，資為抗辯。
二、經查，本件被告於九十二年二月至四月間向原告購買多批電子零件，價款合計五
    十九萬一千一百二十六元（如九十二年度促字第六二四九三號支付命令事件聲證
    一客戶對帳單所示），原告已依約交付無瑕疵之貨物，並於九十二年八月十二日
    函催被告於文到七日內清償，而被告於同年月十五日收受該函後，迄今仍未清償
    上開貨款各節，為兩造所不爭執，且有客戶對帳單、採購訂單、群景國際商務法
    律事務所函暨收件回執、統一發票、送貨單、託運單等件在卷足憑，自足信為真
    實。至被告辯稱原告前出售予伊之PL431及PL7808電子零件具有瑕疵，故伊對原
    告有損害賠償債權五十九萬一千一百二十六元，可得與原告之貨款債權抵銷云云
    ，則為原告所否認，是本件應審酌者厥為被告對原告有無損害賠償之債權可得與
    原告之貨款債權抵銷等項，茲論述如下：
（一）、按「當事人主張有利於己之事實者，就其事實有舉證責任，民事訴訟法第二
        百七十七條定有明文，又同法第四百條第二項對經裁判之抵銷數額，復明定
        有既判力，則主張抵銷之當事人就其主張抵銷之債權及數額確實存在之事實
        自負有舉證責任。本件被上訴人既就上訴人所主張之貨款金額尚未付清，並
        不爭執，惟以伊分別對上訴人有損害賠償債權得主張抵銷相抗辯，依法自應
        就對上訴人有前開債權存在負舉證責任。」最高法院著有八十八年度台上字
        第三三九八號判決可資參照。是本件被告辯稱原告前出售予伊之PL431及PL7
        808電子零件具有瑕疵云云，既為原告所否認，則被告就前揭PL431及PL7808
        電子零件為原告售出及上開貨物具有瑕疵等項，自應負舉證之責，合先敘明
        。
（二）、次查，本件原告主張伊並未出售PL7808、PL431電子零件貨品予被告、伊未
        同意負擔被告對於雅新公司與艾瑪公司應負之損害賠償責任等語，核與證人
        即被告公司總經理甲○○證稱：「丁○○待過三家公司，第一家是全聯公司
        、第二家是媞姆公司、第三家是佰皇科技有限公司，這三家公司的營業處所
        不太一樣，但是我都是跟丁○○聯繫：：」、「（艾瑪公司部分之PL7808貨
        品：：被告於何時向原告採購？購買之數量如何？）這批貨我是向丁○○購
        買，丁○○當時任職全聯公司，我公司當時購買數量確實多少不太記得，大
        約是十萬個。」、「（雅新公司部分PL431貨品：：被告於何時向原告採購
        ？購買之數量如何？）這批貨我也是向丁○○購買，丁○○當時任職媞姆公
        司，我公司當時向丁○○購買數量確實多少不太記得，大約是一百萬個是分
        批購買。」、「（該函（指被證四傳真函）發送後是否與原告公司相關人員
        會商？）這個文是我們公司出具給原告佰皇科技有限公司的文，：：這個文
        主要說被告營格股份有限公司針對原告佰皇科技有限公司不良品的處理過程
        ，發文之後丁○○並沒有與我們聯絡過。」及原告公司業務經理丁○○證稱
        ：「（該函（指被證四傳真函）是否見過發送後是否與被告公司相關人員會
        商？）大概九十二年七月份我有收到被告營格公司傳真來這個文件，但因為
        被告公司這些貨並不是跟佰皇公司買的，所以七月我收到文件之後，並沒有
        回應。」、「（貨既然不是向原告買為何要幫他作測試？）我之前先後在全
        聯公司、媞姆公司任職，與被告公司有業務往來，全聯公司、媞姆公司二家
        公司有賣PL7808 、PL431的貨品給被告公司，所以基於之前的商誼，另外佰
        皇科技有限公司也進ＰＬ的產品來賣，所以我就幫被告公司作測試，但是原
        告佰皇科技有限公司並沒有賣PL7808、PL431的貨給被告營格股份有限公司
        。」、「是否跟甲○○商談並且同意就艾瑪公司、雅新公司有問題的PL7808
        、PL431貨品負責賠償？）沒有」等語相符，是原告前揭主張自堪信為真實
        ，此外，被告就前揭PL431及PL7808電子零件確為原告售出等有利於己之事
        實，復未能另行舉證以實其說，從而，被告辯稱原告前出售予伊之PL431及
        PL7808電子零件具有瑕疵，進而謂伊對原告有損害賠償債權五十九萬一千一
        百二十六元可得與原告之貨款債權抵銷云云，即無可採。
三、綜上所述，本件被告向原告購買電子零件，積欠貨款五十九萬一千一百二十六元
    未為清償，是原告本於買賣契約之法律關係，訴請被告給付上開款項及自九十二
    年八月二十三日起至清償日止，按週年利率百分之五計算之利息，洵屬有據，應
    予准許。
四、本件因事證已臻明確，兩造其餘攻擊、防禦方法及所為之立證，經核與判決之結
    果不生影響，無庸逐一論述，併予敘明。
五、本判決兩造分別陳明願供擔保，請求宣告假執行或免為假執行，經核均無不合，
    爰分別酌定相當之擔保金額，予以准許。
六、結論：原告之訴為有理由，爰依民事訴訟法第七十八條、第三百九十條第二項、
    第三百九十二條第二項，判決如主文。
中　　　華　　　民　　　國　　九十三　　年　　　五　　　月　　二十八　　日
                              民事第四庭  法  官  周玫芳
右為正本係照原本作成。
如對本判決上訴，須於判決送達後二十日之不變期間內，向本院提出上訴狀。
中　　　華　　　民　　　國　　九十三　　年　　　五　　　月　　二十八　　日
                                          書記官  郭麗琴
民事訴訟法第三百九十條
原告陳明在執行前可供擔保而聲請宣告假執行者，雖無前項釋明，法院應定相當之擔
保額，宣告供擔保後，得為假執行。
民事訴訟法第三百九十二條
法院得依聲請或依職權，宣告被告預供擔保，或將請求標的物提存而免為假執行。
